臺灣新北地方法院板橋簡易庭小額民事判決
　　　　　　　　　　　　　　　　　 110年度板小字第2408號
原　　　告　馨琳揚企管顧問有限公司


法定代理人　唐明良　
訴訟代理人　黃致維　
被　　　告　黃丁泉　
上列當事人間請求給付電信費事件，於中華民國110年9月28日言
詞辯論終結，本院判決如下：
    主  文
被告應給付原告新臺幣伍仟元。
原告其餘之訴駁回。
訴訟費用新臺幣壹仟元由被告負擔新台幣肆佰貳拾貳元，餘由原
告負擔。
本判決原告勝訴部分得假執行。但被告如以新台幣伍仟元為原告
預供擔保，得免為假執行。
    事 實 及 理 由
一、原告起訴主張：緣被告於民國102年1月5日向訴外人台灣之
    星電信股份有限公司（下稱台灣之星公司）申請行動門號
    0000000000及租用0000000000（下稱系爭919及系爭088門號
    ）。詎被告自104年4月19日後未依約繳納系爭門號電信費用
    ，迄至104年4月20日止尚積欠違約金新臺幣（下同）11,839
    未付（起訴時原請求被告給付電信費3,894元、違約金11,83
    9元，於110年9月28日言詞辯論期日撤回電信費及法定遲延
    利息之請求，被告當庭並未反對），嗣台灣之星於109年3月
    9日將前開債權讓與原告，為此，爰依行動電話服務契約及
    債權讓與之法律關係，請求被告給付11,839元一節，業據提
    出行動服務申請書、專案同意書及帳單、債權讓與證明書、
    催告函及回執等件影本為證。被告固不爭執有申請使用系爭
    919、088門號及違約、欠費之事實，惟辯稱：當時伊要去服
    刑，有拿執行指揮書到門市表示要入監服刑，無法使用系爭
    919、088門號，惟後續情形伊不知道云云，併為答辯聲明：
    原告之訴駁回。則本件兩造間有爭執，應予以審究者，在於
    ：被告有無給付違約金之義務？若有，數額若干？
二、按約定之違約金過高者，法院得減至相當之數額，民法第25
    2條定有明文。故約定之違約金苟有過高情事，為衡平正義
    起見，法院得依職權核減之，無待當事人主張。又「當事人
    約定契約不履行之違約金過高者，法院固得依民法第二百五
    十二條以職權減至相當之數額，惟是否相當仍須依一般客觀
    事實、社會經濟狀況及當事人所受損害情形，以為酌定標準
    ，而債務已為一部履行者，亦得比照債權人所受利益減少其
    數額。」、「違約金之約定，乃基於個人自主意思之發展、
    自我決定及自我拘束所形成之當事人間之規範，本諸契約自
    由之精神及契約神聖與契約嚴守之原則，契約當事人對於其
    所約定之違約金數額，原應受其約束。惟倘當事人所約定之
    違約金過高者，為避免違約金制度造成違背契約正義等值之
    原則，法院得參酌一般客觀事實、社會經濟狀況及當事人所
    受損害情形，依職權減至相當之金額。」（最高法院49年台
    上字第807號判例、102年度台上字第1606號裁判意旨參照）
    。經查：原告提出之系爭919、088門號申請文件記載：被告
    於辦理系爭門號時同意：立同意書人同意連續使用威寶電信
    服務至少36個月，若於合約期間36個月內提前終止（一退一
    租視為提前終止）、被銷號或將本專案門號作本專案以外其
    他用途之轉換時，應依遞減原則賠償威寶電信補償金（即依
    合約期間剩餘比例計付補償金），計算方式為：新台幣17,0
    00元×提前終止或被銷號時剩餘之合約日曆天數/合約期間
    總日曆天數（採四捨五入至整數位），核該專案補償金，應
    為違約金之性質，揆諸前開規定，法院得參酌一般客觀事實
    、社會經濟狀況及當事人所受損害情形，依職權減至相當之
    金額。爰審酌被告於入監服刑前並未與台灣之星公司終止契
    約，且於入監服刑後未按月繳納費用，確實有違約之情形、
    其申請及續約系爭門號後已繳納之月租費用數額、被告違約
    之情形及目前行動電話通信資費已調降甚多，及原告因而所
    受之損害等一切情事，認原告請求違約金11,839元尚嫌過高
    ，應酌減為5,000元為適當，是原告請求被告給付違約金（
    即補償金）部分，於5,000元之範圍內，為有理由。
三、從而，本件原告依行動電話服務契約及債權讓與之法律關係
    ，請求被告給付5,000元，為有理由，應予准許。逾此之請
    求，難謂有據，應予駁回。
四、本件事證已臻明確，兩造其餘攻擊防禦方法及所提之證據，
    核與判決結果無影響，毋庸再予一一論述，附此敘明。
五、本件係關於請求金錢之給付，且其標的金額或價額在
    100,000元以下者之小額訴訟，應併依民事訴訟法第436條之
    19之規定，確定兩造應負擔之訴訟費用額為如主文第3項所
    示金額，及就被告敗訴部分依職權宣告假執行及被告得供相
    當擔保金額而免為假執行。
中    華    民    國   110    年    10    月    15    日
                  臺灣新北地方法院板橋簡易庭
                      法  官  李昭融
以上正本係照原本作成。
如不服本判決，應於送達後20日內，向本庭（新北市○○區○○
路○段00巷0號）提出上訴狀並表明上訴理由，如於本判決宣示
後送達前提起上訴者，應於判決送達後20日內補提上訴理由書（
須附繕本）。如委任律師提起上訴者，應一併繳納上訴審裁判費
。
中    華    民    國   110    年    10    月    15    日
                      書記官  王昱平